# 求助陈老师一个问题（末学后进，盼为指点）

提问人：877046713 时间：2016-09-08 06:22:42
请问陈老师：第一个问题，子公司将收到的银行承兑汇票直接背书给母公司合适吗？（双方没有任何经济业务的发生） 子公司做账：借：其他应收款 母公司做账：借：应收票据 贷：应收票据 贷：
其他应付款
第二个问题，母公司开出银行承兑票据替子公司付款给供应商合适吗？
末学后进，祈盼解惑

回答人：chenyiwei
这两种做法都不符合票据的管理规定，即票据流转必须有真实的商品或劳务交易作为背景。存在套取银行信用的违规风险，应建议尽快规范纠正。